【裁判字號】    96,訴,4409
【裁判日期】    970118
【裁判案由】    毒品危害防制條例
【裁判全文】
臺灣板橋地方法院刑事判決              96年度訴字第4409號
公  訴  人  臺灣板橋地方法院檢察署檢察官
被      告  甲○○
上列被告因違反毒品危害防制條例案件，經檢察官提起公訴（九
十六年度毒偵字第五六六四號），被告就被訴事實為有罪陳述，
本院改行簡式審判程序審理，判決如下：
    主  文
甲○○施用第一級毒品，累犯，處有期徒刑柒月；又施用第二級
毒品，累犯，處有期徒刑月。應執行有期徒刑捌月。
    事  實
一、甲○○前因施用毒品案件，經本院於民國八十九年七月十九
    日以八十九年度毒聲字第四四四四號裁定送觀察、勒戒，因
    無繼續施用毒品之傾向，已於八十九年八月二日出所，經臺
    灣板橋地方法院檢察署檢察官於八十九年八月八日以八十九
    年度毒偵字第四四七三號處分不起訴，復因施用毒品案件，
    經本院於九十三年六月三十日以九十三年度訴字第九四○號
    分別判處有期徒刑八月、七月，並定其應執行有期徒刑一年
    二月確定，至九十五年一月二十九日縮刑期滿執行完畢。詎
    猶不知悛悔，復基於施用第一級毒品海洛因、第二級毒品甲
    基安非他命之犯意，於九十六年五月七日下午八時許，在臺
    北縣三重市○○街一六七巷九號二樓住處，分別以將海洛因
    粉末置入香煙燃燒之方式，施用海洛因一次，以將甲基安非
    他命放入玻璃球吸食器內，燒烤之方式，施用甲基安非他命
    一次（玻璃球吸食器已於施用後丟棄滅失）。嗣於翌日（即
    八日）上午一時五十分許，在臺北市○○區○○路重陽橋頭
    為警查獲，經採尿送驗呈施用毒品之陽性反應後，始悉上情
    。
二、案經臺北市政府警察局士林分局移送臺灣士林地方法院檢察
    署檢察官呈請臺灣高等法院檢察署檢察長核轉臺灣板橋地方
    法院檢察署檢察官偵查起訴，本院改行簡式審判程序審理。
    理  由
一、訊據被告甲○○對於在上揭時、地施用海洛因、甲基安非他
    命之犯行均坦承不諱。被告為警查獲後所採之尿液，分別以
    ＥＩＡ酵素免疫分析法初驗、ＧＣ／ＭＳ氣相層析質譜儀法
    確認複驗後均呈安非他命類、鴉片類之陽性反應，此有卷附
    九十六年六月十五日臺灣尖端先進生技醫藥股份有限公司濫
    用藥物檢驗報告書一紙足稽。按依現行（修正後）毒品危害
    防制條例就施用毒品者，祇於「初犯」及「五年後再犯」二
    種情形，有其追訴條件之限制，即須於初犯經觀察、勒戒或
    強制戒治釋放後，五年內均無施用毒品之行為，始能認其前
    所實施之觀察、勒戒或強制戒治已足遮斷毒癮，而得於五年
    後再犯時，再予適用初犯之規定，重行觀察、勒戒等程序。
    倘五年內已經再犯，被依法追訴處罰，縱其第三次（或第三
    次以上）施用毒品之時間在初犯釋放五年以後，即與「五年
    後再犯」之情形有別，且因已於「五年內再犯」，顯見其再
    犯率甚高，原實施觀察、勒戒或強制戒治，已無法收其實效
    ，而無五年戒斷期之存在，自無再經觀察、勒戒及強制戒治
    之必要，應得逕行追訴處罰，此有最高法院九十五年度台上
    字第一○七一號判決足資參照。查被告前因施用毒品案件，
    經本院於八十九年七月十九日以八十九年度毒聲字第四四四
    四號裁定送觀察、勒戒，因無繼續施用毒品之傾向，已於八
    十九年八月二日出所，經臺灣板橋地方法院檢察署檢察官於
    八十九年八月八日以八十九年度毒偵字第四四七三號處分不
    起訴，復因施用毒品案件，經本院於九十三年六月三十日以
    九十三年度訴字第九四○號分別判處有期徒刑八月、七月，
    並定其應執行有期徒刑一年二月確定，此有臺灣高等法院被
    告前案紀錄表、法務部在監在押資料表附卷可按。被告本次
    再犯施用毒品犯行，依上揭最高法院判決意旨，顯非五年後
    再犯，自合於毒品危害防制條例第二十三條第二項之起訴條
    件。被告自白與事實相符，事證明確，犯行洵堪認定，應依
    法論科。
二、被告於上揭觀察、勒戒執行完畢釋放後，再犯本件施用毒品
    之犯行，核其施用第一級毒品海洛因，所為係犯毒品危害防
    制條例第十條第一項之施用第一級毒品罪；被告施用第二級
    毒品甲基安非他命，所為係犯同條例第十條第二項之施用第
    二級毒品罪。其施用前後非法持有海洛因、甲基安非他命之
    行為，為施用毒品之當然手段，應為施用毒品之行為所吸收
    ，均不另論罪。被告所犯上揭施用第一級毒品、第二級毒品
    罪，犯意各別，行為互殊，應予分論併罰。被告曾因施用毒
    品案件，經本院於九十三年六月三十日以九十三年度訴字第
    九四○號分別判處有期徒刑八月、七月，並定其應執行有期
    徒刑一年二月確定，至九十五年一月二十九日縮刑期滿執行
    完畢，此有臺灣高等法院被告前案紀錄表一份在卷可稽，被
    告於五年以內，故意再犯本件最重本刑為有期徒刑以上之罪
    ，應依刑法第四十七條第一項之規定，論以累犯，並加重其
    刑。爰審酌被告屢次施用毒品而不思悔改，品行不端，意志
    力薄弱，其施用毒品經觀察、勒戒後，仍無法斷絕施用毒品
    惡習，若非將其處以較長之刑期，與社會上毒品來源隔離，
    使其能深自反省，斷絕與毒品之接觸，不足以改正施用毒品
    惡習，並懲所犯及被告犯罪後對於施用毒品之犯行，已經坦
    承，態度良好等一切情狀，分別量處如主文所示之刑，以資
    懲儆，並定其應執行之刑。
據上論斷，應依刑事訴訟法第二百七十三條之一第一項、第二百
九十九條第一項前段，毒品危害防制條例第十條第一項、第二項
，刑法第十一條前段、第四十七條第一項、第五十一條第五款，
判決如主文。
本案經檢察官馬中人到庭執行職務
中    華    民    國    97    年    1     月    18    日
                臺灣板橋地方法院刑事第十八庭
                             法  官  王綽光
以上正本證明與原本無異
如不服本判決應於送達後10日內向本院提出上訴狀（應附具理由
及繕本）
                             書記官  許清秋
中    華    民    國    97    年    1     月    21    日
附錄本案論罪科刑法條全文：
毒品危害防制條例第10條
施用第一級毒品者，處 6 月以上 5 年以下有期徒刑。
施用第二級毒品者，處 3 年以下有期徒刑。


司法院資訊處製作；財團法人民間司法改革基金會備份。
